臺灣彰化地方法院刑事判決
                                        106年度易字第7號
公  訴  人  臺灣彰化地方法院檢察署檢察官
被      告  魏偉麒




            羅明義



上列被告等因加重竊盜案件，經檢察官提起公訴（105 年度偵字
第6631號），本院判決如下：
    主    文
魏偉麒犯附表一編號㈠至㈣所示之罪，均累犯，各處如附表一編
號㈠至㈣「主文」欄所示之刑。應執行有期徒刑貳年；沒收部分
併執行之。
羅明義犯附表一編號㈠、㈡所示之罪，均累犯，各處如附表一編
號㈠、㈡「主文」欄所示之刑。應執行有期徒刑壹年貳月；沒收
部分併執行之。
羅明義被訴附表二編號㈠、㈡二次竊盜犯行，均無罪。
    犯罪事實
一、魏偉麒與羅明義共同意圖為自己不法之所有，基於竊盜犯意
    聯絡，分別為下列犯行：
  ㈠民國105 年2 月中旬，魏偉麒駕駛車牌號碼00-0000 號自用
    小客車搭載羅明義，攜帶魏偉麒所有之手電筒1 支及其所有
    客觀上足以對人生命、身體、安全構成威脅，可作為兇器使
    用之鋸子3 支，共同前往彰化縣○○鎮○○路0 段00號往北
    約200 公尺處苗圃園內，二人自鐵門旁邊縫隙進入，由羅明
    義持手電筒照明，魏偉麒持鋸子將龍柏樹幹鋸斷，竊取該處
    陳尚志所有之龍柏樹幹1 棵，得手後，由羅明義取得竊得之
    龍柏樹幹，並給予魏偉麒新臺幣（下同）2,500 元作為報酬
    。
  ㈡105 年3 月15日夜間至同年3 月16日凌晨之間某時許，魏偉
    麒駕駛車牌號碼00-0000 號自用小客車搭載羅明義，攜帶上
    開魏偉麒所有之手電筒1 支、可作為兇器使用之鋸子3 支，
    共同前往彰化縣○○鎮○○路0 段00號往北約200 公尺處苗
    圃園內，二人自鐵門旁邊縫隙進入，由羅明義持手電筒照明
    ，魏偉麒持鋸子將龍柏樹幹鋸斷，竊取該處陳尚志所有之龍
    柏樹幹1 棵，得手後，由羅明義取得竊得之龍柏樹幹，並給
    予魏偉麒2,500 元作為報酬。
二、魏偉麒與姓名年籍不詳之成年男子，共同意圖為自己不法之
    所有，基於竊盜犯意聯絡，分別為下列犯行：
  ㈠105 年3 月中旬，由魏偉麒駕駛車牌號碼00-0000 號自用小
    客車搭載該名男子，攜帶上開魏偉麒所有之手電筒1 支作為
    照明使用，及客觀上足以對人生命、身體、安全構成威脅，
    可作為兇器使用之鋸子3 支，分二次前往彰化縣北斗鎮舊溪
    路1 段與光前路往東約220 公尺處，由魏偉麒、該名男子分
    持鋸子將龍柏鋸斷，截取中間樹幹部分，接續竊取該處顏明
    道所有之龍柏樹幹共5 棵，得手後，由該名男子取得竊得之
    龍柏樹幹，並給予魏偉麒3,000 元作為報酬。
  ㈡於105 年5 月31日凌晨3 時至5 時許，由魏偉麒駕駛車牌號
  &0000; 碼00-0000 號之自用小客車搭載該名男子，攜帶上開
    魏偉麒
    所有之手電筒1 支作為照明使用，及上開其所有可作為兇器
    使用之鋸子3 支，共同前往彰化縣○○鎮○○路0000號北側
    農田，由魏偉麒、該名男子輪流持鋸子將龍柏鋸斷，截取中
    間樹幹部分，竊取該處顏明道所有之龍柏樹幹1 棵，得手後
    ，由該名男子取得竊得之龍柏樹幹，並給予魏偉麒2,000 元
    作為報酬。
三、案經陳尚志訴由彰化縣警察局北斗分局報告臺灣彰化地方法
    院檢察署檢察官偵查起訴。
    理    由
壹、有罪部分：
一、本判決有罪部分所引用被告以外之人於審判外之言詞或書面
    陳述，而不符合刑事訴訟法第159 條之1 至第159 條之4 之
    規定者，檢察官、被告魏偉麒、羅明義均已明示同意作為證
    據（本院卷第47頁及反面），本院審酌各該證據製作時之情
    況，並無違法不當之情事，以之作為證據應屬適當，依刑事
    訴訟法第159 條之5 第1 項之規定，認具有證據能力。
二、訊據被告魏偉麒對犯罪事實欄一之㈠、㈡、二之㈠、㈡所示犯行
    ，被告羅明義對犯罪事實欄一之㈠、㈡所示犯行，均坦承不諱
    ，且經證人即告訴人陳尚志、被害人顏明道分別於警詢時證
    述明確（偵卷第72至73頁、第77至80頁），並有偵查佐廖信
    明提出之偵查報告、彰化縣警察局北斗分局扣押筆錄、扣押
    物品目錄表、車牌號碼00-0000 號自用小客車之車輛詳細資
    料報表各1 份、現場蒐證照片28張、行竊所用之鋸子、手電
    筒照片共4 張在卷可稽（偵卷第26至46頁、第52至55頁反面
    、第74至76頁、第85至87頁、第100 頁、本院卷第80至81頁
    ），足認被告魏偉麒、羅明義上開與事實相符，堪可採信。
    本件事證明確，被告魏偉麒、羅明義上開犯行均堪以認定，
    應依法論科。
三、按刑法第321 條第1 項第3 款之攜帶兇器竊盜罪，係以行為
    人攜帶兇器竊盜為其加重條件，此所謂兇器，其種類並無限
    制，凡客觀上足對人之生命、身體、安全構成威脅，具有危
    險性之兇器均屬之，且祇須行竊時攜帶此種具有危險性之兇
    器為已足，並不以攜帶之初有行兇之意圖為必要，最高法院
    79年台上字第5253號著有判例可資參照。查被告魏偉麒、羅
    明義於犯罪事實欄一之㈠、㈡、被告魏偉麒於犯罪事實欄二之
    ㈠、㈡行竊時所攜帶使用之鋸子3 把，依其材質、型態觀之，
    客觀上均足以對人之生命、身體、安全構成威脅，均應認可
    作為兇器使用。是核被告魏偉麒、羅明義就犯罪事實欄一之
    ㈠、㈡、被告魏偉麒就犯罪事實欄二之㈠、㈡所為，均係犯刑法
    第321 條第1 項第3 款之攜帶兇器竊盜罪。被告魏偉麒、羅
    明義就犯罪事實欄一之㈠、㈡所示犯行，被告魏偉麒就犯罪事
    實欄二之㈠、㈡所示犯行與姓名年籍不詳之成年男子，均分別
    有犯意聯絡及行為分擔，皆為共同正犯。被告魏偉麒於犯罪
    事實欄二之㈠雖有二次前往彰化縣北斗鎮舊溪路1 段與光前
    路往東約220 公尺處竊盜龍柏之行為，但其犯罪時間密接、
    地點相同，且均在實現同一犯罪目的而侵害一法益，屬接續
    犯，僅論以一罪。被告魏偉麒前後四次竊盜犯行，被告羅明
    義前後二次竊盜犯行，犯意各別，行為互異，均應分論併罰
    。被告魏偉麒前因：①懲治盜匪條例等案件，經臺灣桃園地
    方法院以83年度訴字第758 號判處應執行有期徒刑9 年3 月
    ，上訴後，臺灣高等法院以83年度上訴字第4891號判決上訴
    駁回確定，於87年7 月1 日縮短刑期假釋出監，所餘刑期交
    付保護管束，嗣遭撤銷假釋，尚餘殘刑4 年9月又7 日；②懲
    治盜匪條例案件，經臺灣高等法院以90年度上訴字第520 號
    判處有期徒刑7 年6 月，上訴後，經最高法院以90年度台上
    字第6261號判決上訴駁回確定，與前揭假釋撤銷後所餘殘刑
    接續執行，於99年11月22日縮短刑期假釋出監，迄101 年8 
    月2 日假釋期滿假釋未經撤銷，其未執行之刑，以已執行論
    ，有被告魏偉麒之臺灣高等法院被告前案紀錄表在卷足憑，
    被告魏偉麒受有期徒刑之執行完畢，5 年以內故意再犯有期
    徒刑以上之罪，所犯上開四罪，均為累犯，應依刑法第47條
    第1 項之規定，各加重其刑。被告羅明義前因竊盜案件，經
    臺灣臺中地方法院以102 年度易字第2302號判決判處有期徒
    刑7 月，上訴後，由臺灣高等法院臺中分院以102 年度上易
    字第1603號判決上訴駁回而確定；又因違反家庭暴力防治法
    案件，經本院以103 年度易字第365 號判處有期徒刑3 月確
    定，二案接續執行，於104 年3 月5 日縮刑期滿執行完畢，
    有其臺灣高等法院被告前案紀錄表在卷可按，被告羅明義受
    有期徒刑之執行完畢，5 年以內故意再犯有期徒刑以上之罪
    ，所犯上開二罪，均為累犯，應依刑法第47條第1 項之規定
    ，各加重其刑。被告魏偉麒於犯罪事實欄一之㈠、㈡、二之㈠
    所示竊盜犯行，尚未被有偵查犯罪職權之公務員發覺前，主
    動向警方坦承該次竊盜龍柏之事實，自首接受裁判，有被告
    魏偉麒105 年6 月16日警詢筆錄、彰化縣警察局北斗分局10
    6 年1 月12日函送之職務報告、偵查報告含照片在卷可證（
    偵卷第57至59頁、本院卷第23至32頁），就犯罪事實欄一之
    ㈠、㈡、二之㈠所示各次犯行，均符合自首之要件，依刑法第6
    2條前段之規定，各減輕其刑，並均先加後減之。又起訴書
    記載犯罪事實欄一之㈠、㈡行竊地點為彰化縣北斗鎮2 段297 
    巷旁、犯罪事實欄二之㈠行竊地點為彰化縣北斗鎮舊溪路1 
    段與光前路交岔路口，業經公訴檢察官分別更正犯罪地點為
    彰化縣○○鎮○○路0 段00號往北約200 公尺處、彰化縣北斗鎮
    舊溪路1 段與光前路往東約220公尺處（見本院卷第46頁反
    面審判筆錄）；犯罪事實欄一之㈡所示犯行，告訴人陳尚志
    係於105 年3 月16日晚上7 時20分許發現龍柏失竊，然被告
    魏偉麒、羅明義均一致供稱：都是於夜間行竊陳尚志龍柏等
    語（本院卷第51頁、第140 頁反面至第141 頁），堪認被告
    二人應遲至105 年3 月16日晚上始下手行竊，因此認定其二
    人該次行竊時間為105 年3 月15日夜間至同年3 月16日凌晨
    之間某時許，起訴書以告訴人陳尚志發現失竊時間作為被告
    二人之犯罪時間，容有未洽；再依卷附偵查報告及監視器翻
    拍照片可知（偵卷第27至30頁），被告魏偉麒於犯罪事實二
    之㈡行竊時間應為105 年5 月31日凌晨3 時至5 時許，起訴
    書以被害人顏明道發現失竊時間105 年5 月31日8 時許，認
    定為被告魏偉麒犯罪時間，亦有未合，均附此敘明。爰審酌
    被告魏偉麒、羅明義均正值壯年，不思循正途獲取財物，竟
    竊盜他人所有之龍柏，造成他人財產上之損害，犯後均未能
    與告訴人、被害人達成和解之犯後態度，及其各次竊盜之手
    段、所得財物價值、被告二人之智識程度、家庭狀況等一切
    情狀，認公訴檢察官就被告魏偉麒各次犯行分別求處有期徒
    刑7 月、7 月、7 月、9 月，被告羅明義竊盜犯行具體求處
    有期徒刑9 月、9 月（本院卷第142 頁及反面），應屬適當
    ，爰分別量處如附表一「主文」欄所示之刑，並均依刑法第
    51條第5 款之規定，定其二人應執行之刑。
四、關於沒收：扣案之鋸子3 把、手電筒1 支（均另案扣押），
    係被告魏偉麒所有、供犯罪事實欄一之㈠、㈡、二之㈠、㈡行竊
    龍柏時所用或預備之物，業據其供明在卷（本院卷第49頁、
    第51至52頁、第140 頁及反面），依刑法第38條第2 項前段
    之規定，在被告二人所犯各次攜帶兇器竊盜罪名項下均宣告
    沒收之。按犯罪所得，屬於犯罪行為人者，沒收之，於全部
    或一部不能沒收或不宜執行沒收時，追徵其價額，刑法第38
    條之1 第1 項、第3 項分別定有明文。被告魏偉麒於犯罪事
    實欄一之㈠、㈡、二之㈠、㈡各次行竊後所獲得之報酬分別為2,
    500 元、2,500 元、3,000 元、2,000 元（見偵卷第58頁反
    面至第59頁被告魏偉麒之供述、本院卷第140 頁及反面被告
    魏偉麒、羅明義之供述），均屬於被告魏偉麒竊盜之犯罪所
    得，應依刑法第38條之1 第1 項前段之規定，分別於被告魏
    偉麒如附表一編號㈠至㈣所示各罪刑之主文項下諭知沒收之，
    並依同條第3 項之規定，諭知於全部或一部不能沒收或不宜
    執行沒收時，追徵其價額；被告羅明義於犯罪事實欄一之㈠
    、㈡行竊後所取得龍柏樹幹各1 棵，亦屬被告羅明義竊盜之
    犯罪所得，應依刑法第38條之1 第1 項前段之規定，分別於
    被告羅明義如附表一編號㈠、㈡所示各罪刑之主文項下諭知沒
    收之，並依同條第3 項之規定，諭知於全部或一部不能沒收
    或不宜執行沒收時，追徵其價額。
貳、無罪部分：
一、公訴意旨略以：被告羅明義於與魏偉麒共同意圖為自己不法
    之所有，基於竊盜之犯意聯絡，於附表二所示時間、地點，
    以附表二所示之方式，竊取被害人顏明道所有如附表二所示
    之物。因認被告羅明義此部分犯行，涉犯刑法第321 條第1
    項第3 款之攜帶兇器竊盜罪嫌（被告魏偉麒被訴部分，本院
    認定有罪，詳如前述）。
二、按犯罪事實應依證據認定之，無證據不得認定犯罪事實；不
    能證明被告犯罪者，應諭知無罪之判決，刑事訴訟法第154
    條第2 項、第301 條第1 項分別定有明文。次按刑事訴訟法
    第161 條第1 項規定檢察官就被告犯罪事實，應負舉證責任
    ，並指出證明之方法。因此，檢察官對於起訴之犯罪事實，
    應負提出證據及說服之實質舉證責任。倘其所提出之證據不
    足為被告有罪之積極證明，或其指出證明之方法，無從說服
    法官以形成被告有罪之心證，基於無罪推定之原則，自應為
    被告無罪判決之諭知（最高法院92年台上字第128 號判例意
    旨參照）。又被告或共犯之自白，不得作為有罪判決之唯一
    證據，仍應調查其他必要之證據，以察其是否與事實相符，
    刑事訴訟法第156 條第2 項定有明文。其立法目的乃欲以補
    強證據擔保自白之真實性；亦即以補強證據之存在，藉之限
    制自白在證據上之價值。而所謂補強證據，則指除該自白本
    身外，其他足資以證明自白之犯罪事實確具有相當程度真實
    性之證據而言。雖其所補強者，非以事實之全部為必要，但
    亦須因補強證據與自白之相互利用，而足使犯罪事實獲得確
    信者，始足當之。共犯之自白，性質上仍屬被告之自白，縱
    先後所述內容一致，或經轉換為證人而具結陳述，仍屬不利
    己之陳述範疇，究非自白以外之其他必要證據，自不足作為
    證明其所自白犯罪事實之補強證據（最高法院97年度台上字
    第1011號判決意旨參照）。又刑事審判上之共同被告，係為
    訴訟經濟等原因，由檢察官或自訴人合併或追加起訴，或由
    法院合併審判所形成，其間各別被告及犯罪事實仍獨立存在
    。若共同被告具有共犯關係者，雖其證據資料大體上具有共
    通性，共犯所為不利於己之陳述，固得採為其他共犯犯罪之
    證據，然為保障其他共犯之利益，該共犯所為不利於己之陳
    述，除須無瑕疵可指外，且仍應調查其他必要之證據，以察
    其是否與事實相符，不得專憑該項陳述作為其他共犯犯罪事
    實之認定，即尚須以補強證據予以佐證，不可籠統為同一之
    觀察（最高法院100 年度台上字第6592號刑事判決參照）。
三、又犯罪事實之認定，係據以確定具體的刑罰權之基礎，自須
    經嚴格之證明，故其所憑之證據不僅應具有證據能力，且須
    經合法之調查程序，否則即不得作為有罪認定之依據。倘法
    院審理之結果，認為不能證明被告犯罪，而為無罪之諭知，
    即無刑事訴訟法第154 條第2 項所謂「應依證據認定」之犯
    罪事實之存在。因此，同法第308 條前段規定，無罪之判決
    書只須記載主文及理由。而其理由之論敘，僅須與卷存證據
    資料相符，且與經驗法則、論理法則無違即可，所使用之證
    據亦不以具有證據能力者為限，即使不具證據能力之傳聞證
    據，亦非不得資為彈劾證據使用（最高法院100 年度台上字
    第2980號判決意旨參照）。本案以下採為認定被告羅明義無
    罪所使用之證據，自不以具有證據能力者為限，合先敘明。
四、公訴意旨認被告羅明義犯附表二所示二次攜帶兇器竊盜罪嫌
    ，無非係以同案被告魏偉麒之供述、被害人顏明道之證述、
    搜索扣押筆錄、扣押物品目錄表、偵查報告、現場照片等作
    為其主要論據。訊據被告羅明義堅決否認有參與附表二所示
    之竊盜犯行，辯稱：我沒有去等語。查被害人顏明道於附表
    二所示時、地，分別遭竊龍柏5 棵、1 棵之事實，業據同案
    被告魏偉麒坦承不諱，且經被害人顏明道於警詢時之證言證
    述明確，復有偵查佐廖信明提出之偵查報告1 份、現場照片
    8 張附卷可佐（偵卷第26至46頁、第54至55頁反面），固堪
    認定。而同案被告魏偉麒於警詢時固指稱：我於105 年3 月
    份，到彰化縣北斗鎮舊溪路1 段與光前路往東約220 公尺處
    行竊龍柏樹木2 次，我和被告羅明義犯案，我們都是攜帶手
    鋸犯案，竊得的樹木都交給被告羅明義處理，我分得3,000
    元，於105 年5 月底，在彰化縣○○鎮○○路0000號北側農田，
    偷一棵龍柏樹木，我和被告羅明義犯案，竊得的樹木我都交
    給羅明義處理，我這次分得2,000 元等語（偵卷第58頁反面
    至第59頁）；於本院審理時證稱：我去顏明道的苗圃兩次，
    都是跟被告羅明義一起去，偷到的龍柏都是交給被告羅明義
    變賣等語（本院卷第49頁反面）。惟同案被告魏偉麒於本案
    中係屬共犯之地位，其所為之自白，不得作為認定被告羅明
    義犯罪之唯一證據，仍應有其他補強證據，始足以證明被告
    魏偉麒就被告羅明義共同竊取附表二所示龍柏所為之自白供
    述，是否與事實相符。本件依被害人顏明道於警詢時所述內
    容，僅能證明其所有之龍柏失竊一事，但龍柏究竟是遭何人
    以何方式竊取則一無所知，自難據以認定被告魏偉麒指證被
    告羅明義共同行竊之真實性。而前述偵查報告雖有附表二編
    號㈡所示案發時間，車牌號碼00-0000 號自用小客車之車行
    紀錄及途中路口監視器翻拍照片，然其影像無法看出坐在車
    內之人為何人，因此尚難認定被告羅明義有搭乘車牌號碼00
    -0000 號自用小客車而共同前往行竊。又卷附搜索扣押筆錄
    、扣押物品目錄表，係被告魏偉麒為警查獲其行竊所用之鋸
    子、手電筒等物，至多僅能證明同案被告魏偉麒持上開工具
    行竊一事。本件就被告羅明義被訴與被告魏偉麒共同竊盜被
    害人顏明道附表二所示龍柏之犯行，除被告魏偉麒之自白本
    身外，並無其他相關事證可佐，自難僅憑被告魏偉麒單一之
    指證，遽認被告羅明義有起訴意旨所指如附表二所示之竊盜
    犯行。
五、綜上所述，本件被告魏偉麒於警詢、審理中所為之證述，既
    乏補強證據證明其所為與被告羅明義共同於附表二所示時、
    地行竊龍柏之供述與事實相符，不足資為認定被告羅明義確
    有附表二所示竊盜犯行之證明。本件公訴人所提出之證據，
    不足以認定被告羅明義有參與附表二所示二次竊盜犯行，無
    從說服本院以形成被告羅明義有罪之心證，依前揭條文及判
    例意旨，就其被訴如附表二編號㈠、㈡所示二次竊盜犯行，自
    應為被告羅明義無罪判決之諭知。
據上論斷，應依刑事訴訟法第299 條第1 項前段、第301 第1 項
前段，刑法第28條、第321 條第1 項第3 款、第47條第1 項、第
62條前段、第51條第5 款、第38條第2 項前段、第38條之1 第1
項前段、第3 項，刑法施行法第1 條之1 第1 項，判決如主文。
本案經檢察官張嘉宏到庭執行職務。
中　　華　　民　　國　 106　　年　　5 　　月　　10　　日
                  刑事第八庭    法  官  王素珍
以上正本證明與原本無異。
如不服本判決應於收受判決後10日內向本院提出上訴書狀，並應
敘述具體理由；其未敘述上訴理由者，應於上訴期間屆滿後20日
內向本院補提理由書（均須按他造當事人之人數附繕本）「切勿
逕送上級法院」。
告訴人或被害人對於判決如有不服具備理由請求檢察官上訴者，
其上訴期間之計算係以檢察官收受判決正本之日期為準。
中　　華　　民　　國　 106　　年　　5 　　月　　10　　日
                                書記官  詹國立
附錄本案論罪科刑法條：
中華民國刑法第321條
（加重竊盜罪）
犯竊盜罪而有下列情形之一者，處 6 月以上、5 年以下有期徒
刑，得併科新臺幣 10 萬元以下罰金：
一、侵入住宅或有人居住之建築物、船艦或隱匿其內而犯之者。
二、毀越門扇、牆垣或其他安全設備而犯之者。
三、攜帶兇器而犯之者。
四、結夥三人以上而犯之者。
五、乘火災、水災或其他災害之際而犯之者。
六、在車站、埠頭、航空站或其他供水、陸、空公眾運輸之舟、
    車、航空機內而犯之者。
前項之未遂犯罰之。

附表一：

編號 犯罪事實 主    文 ㈠ 犯罪事實欄一之 ㈠所示犯行 魏偉麒共同犯攜帶兇器竊盜罪，累犯，處有期徒刑柒月。扣案之鋸子參把、手電筒壹支，均沒收之；未扣案之犯罪所得新臺幣貳仟伍佰元沒收之，於全部或一部不能沒收或不宜執行沒收時，追徵其價額。羅明義共同犯攜帶兇器竊盜罪，累犯，處有期徒刑玖月。扣案之鋸子參把、手電筒壹支，均沒收之；未扣案之犯罪所得龍柏樹幹壹棵沒收之，於全部或一部不能沒收或不宜執行沒收時，追徵其價額。 ㈡ 犯罪事實欄一之 ㈡所示犯行 魏偉麒共同犯攜帶兇器竊盜罪，累犯，處有期徒刑柒月。扣案之鋸子參把、手電筒壹支，均沒收之；未扣案之犯罪所得新臺幣貳仟伍佰元沒收之，於全部或一部不能沒收或不宜執行沒收時，追徵其價額。羅明義共同犯攜帶兇器竊盜罪，累犯，處有期徒刑玖月。扣案之鋸子參把、手電筒壹支，均沒收之；未扣案之犯罪所得龍柏樹幹壹棵沒收之，於全部或一部不能沒收或不宜執行沒收時，追徵其價額。 ㈢ 犯罪事實欄二之 ㈠所示犯行 魏偉麒共同犯攜帶兇器竊盜罪，累犯，處有期徒刑柒月。扣案之鋸子參把、手電筒壹支，均沒收之；未扣案之犯罪所得新臺幣參仟元沒收之，於全部或一部不能沒收或不宜執行沒收時，追徵其價額。 ㈣ 犯罪事實欄二之 ㈡所示犯行 魏偉麒共同犯攜帶兇器竊盜罪，累犯，處有期徒刑玖月。扣案之鋸子參把、手電筒壹支，均沒收之；未扣案之犯罪所得新臺幣貳仟元沒收之，於全部或一部不能沒收或不宜執行沒收時，追徵其價額。 


附表二：

編號 犯罪時間 犯罪地點 方式 竊得財物 ㈠ 105 年3 月中旬 彰化縣北斗鎮舊溪路1 段與光前路交岔路口（公訴檢察官已更正犯罪地點為彰化縣北斗鎮舊溪路1 段與光前路往東約220 公尺處） 持客觀上可供兇器使用之鋸子竊取 龍柏5棵 ㈡ 105 年5 月31日8 時許 彰化縣○○鎮○○路0 號之10養雞場北側 同上 龍柏1棵